



ACERCA DE MÍ EDAD: 34 AÑOS

NACIEMIENTO: 28/9/1989

Soy una persona proactiva, ambiciosa, organizado y responsable. Disfruto mucho aprender cosas nuevas, por lo que mi objetivo es un puesto desafiante y dinámico donde poder compartir mi experiencia y a su vez sumar nuevos conocimientos.



CONTACTO

Celular: 3765 - 026180

- Correo:sebaalegre_10@hotmail.com
- Dirección:Bª Hidrelco 3758
- Posadas Misiones.



EDUCACIÓN

ACTUALMENTE CURSANDO 1er AÑO DE LA CARRERA DE APM (AGENTE DE PROPAGANDA MEDICA)

GRADUADO: ESCUELA
COMERCIAL SIMEON PAYBA

Año: 2007 - orientación Humanidades y Cs. Sociales.

ALEGRE SEBASTIAN



EXPERIENCIA LABORAL

Asistente administrarivo

Empresa: Instituto de Cardiología y Cirugía Cardiovascular -Nov 2020 - Presente

Asistente del arèa medica - sector de cardiologìa y medicina nuclear.

Recepción, asesoramiento de pacientes y sector medico.

Asesoramiento sobre intinerario de visitas medicas.

Auditor/ ventas

Empresa: Accor Hotels, Abril 2015 - Nov 2020

- Control de Facturaciones.
- Cierres de cajas mensuales.
- Asesoramiento y venta de paquetes turisticos, ventas de habitaciones hoteleras, venta de grupos y eventos.

Agente de Trafico

Empresa: LATAM, Agos 2014 - Abril 2015

- Recepción de Clientes.
- Apertura y cierre de vuelos, coordinación de embarque y desembarque de vuelos. Ventas de tikets aèreos.
- Asesoramiento a Clientes.

Otras experiencias laborales:

London Supply (2010 - 2014) Ventas. Flecha Bus Viajes (2008 - 2010) Ventas.

Referencia laborales:

Clavero Hernan: 3764 730525. Gerente de Flecha bus viajes / El Jesuita Viajes. Ricardo Barchuk: 3764-505983 RRHH-ICCC.